【裁判字號】    98,聲,393
【裁判日期】    980903
【裁判案由】    返還提存物
【裁判全文】
臺灣嘉義地方法院民事裁定  98年度聲字第393號
聲  請  人  安泰商業銀行股份有限公司
法定代理人  甲○○
相  對  人  乙○○    民國○○.
上列聲請人聲請返還提存物事件，本院裁定如下：
    主  文
聲請駁回。
聲請程序費用由聲請人負擔。
    理  由
一、按訴訟終結後，供擔保人證明已定20日以上之期間，催告受
    擔保利益人行使權利而未行使權利，或法院依供擔保人之聲
    請，通知受擔保利益人於一定期間內行使權利，並向法院為
    行使權利之證明而未證明者，法院應依供擔保人之聲請，以
    裁定命返還其提存物或保證書，民事訴訟法第104條第1項第
    3款定有明文。
二、本件聲請意旨略以：聲請人與相對人間假扣押事件，聲請人
    前依本院95年度裁全字第3973號假扣押裁定，提供新台幣20
    9,000元為擔保金，並以臺灣桃園地方法院95年度存字第665
    3號擔保提存事件提存後，就相對人所有之不動產依臺灣桃
    園地方法院95年度執全字第5688號假扣押執行在案。嗣臺灣
    桃園地院以相對人於前揭假扣押裁定前之95年6月13日已死
    亡，該假扣押裁定係屬無效而駁回聲請人假扣押強制執行之
    聲請等語，爰聲請本院裁定准予返還提存物等語。
三、聲請人主張之上開事實，雖據提出本院前開假扣押裁定、臺
    灣桃園地方法院提存所函文、提存書、95年度執全字第5688
    號駁回假扣押執行之裁定、囑託塗銷查封登記書、相對人戶
    籍謄本為證，惟查，本件聲請人向臺灣桃園地方法院聲請假
    扣押之強制執行，且經該院查封相對人所有之不動產在案，
    嗣該院執行處以相對人於前揭假扣押裁定前之95年6月13日
    已死亡，該假扣押裁定係屬無效而駁回聲請人假扣押強制執
    行之聲請等情，有該院囑託塗銷查封登記書及95年度執全字
    第5688號裁定在卷足憑，堪信為真實，則聲請人假扣押強制
    執行之聲請既經駁回，受擔保利益人所受損額即可確定，此
    與民事訴訟法第104條第1項第3款所定之「訴訟終結」相當
    ，自應依該條款之規定，對受擔保利益人（即相對人之繼承
    人）定期催告行使權利或聲請法院通知受擔保利益人於一定
    期間內行使權利。惟聲請人並未定20日以上之期間，催告受
    擔保利益人行使權利，或聲請法院通知受擔保利益人於一定
    期間內行使權利，則聲請人聲請返還上開提存物，於法未合
    ，不應准許。
四、依民事訴訟法第95條、第78條，裁定如主文。
中    華    民    國    98    年    9    月     3    日
                  民二庭法  官  林中如
以上正本係照原本作成
如對本裁定抗告須於裁定送達後10日內向本院提出抗告狀
中    華    民    國    98    年    9    月     3    日
                        書記官  黃意雯


司法院資訊處製作；財團法人民間司法改革基金會備份。
